【裁判字號】    94,訴,3010
【裁判日期】    950421
【裁判案由】    槍砲彈藥刀械管制
【裁判全文】
臺灣板橋地方法院刑事判決              94年度訴字第3010號
公  訴  人  臺灣板橋地方法院檢察署檢察官
被      告  乙○○
                    （現在臺灣臺北監獄執行）
指定辯護人  本院公設辯護人  甲○○
上列被告因違反槍砲彈藥刀械管制條例案件，經檢察官提起公訴
（94年度核退偵字第1193號），本院判決如下：
    主  文
乙○○未經許可，持有可發射子彈具有殺傷力之改造手槍，累犯
，處有期徒刑年肆月，併科罰金新臺幣伍萬元，罰金如易服勞
役以新臺幣玖佰元即銀元佰元折算壹日。
扣案具有殺傷力仿FN廠半自動手槍製造之改造手槍壹支（槍枝管
制編號0000000000號，含彈匣壹個）、槍管壹支，暨
具殺傷力直徑約捌點陸貳釐米土造子彈肆顆均沒收。
    事  實
一、乙○○前因違反藥事法、毒品危害防制條例案件，分別經法
    院判處有期徒刑七月、八月、六月確定，嗣經定應執行刑為
    有期徒刑一年六月，復因違反毒品危害防制條例案件經臺灣
    臺北地方法院先後以八十九年度訴字第一二八○號判處應執
    行刑有期徒刑一年一月確定、以九十年度易字第一七八四號
    判處有期徒刑八月，接續執行，嗣於民國九十三年一月二十
    日縮短刑期假釋出監，付保護管束，至九十三年二月八日保
    護管束期滿假釋未經撤銷，視為執行完畢。詎仍不知悔改，
    於九十四年九月一日晚間某時許，在其位於臺北縣三重市○
    ○路○段一三○巷八號四樓住處樓下，以新臺幣（下同）二
    萬元之代價，向真實姓名不詳綽號「阿弟」之成年男子，購
    買具有殺傷力仿FN廠半自動手槍製造之改造手槍一支（槍枝
    管制編號0000000000號，含彈匣一個）、具有殺
    傷力之改造子彈五顆，不具殺傷力之改造子彈一顆，及備用
    金屬槍管一支，嗣即基於持有該具有殺傷力之改造手槍、子
    彈及可發射子彈具殺傷力改造手槍主要組成零件之故意，未
    經許可持有該等具有殺傷力之改造手槍一支（含彈匣一個）
    、子彈五顆及槍管一支。嗣於九十四年九月六日凌晨二時五
    十分許，因另案通緝在乙○○上開住處，為警查獲，並在其
    身上扣得上開具有殺傷力之改造手槍一支（含彈匣一個）、
    具有殺傷力之改造子彈五顆（經鑑驗試射一顆，餘四顆），
    及不具殺傷力之子彈一顆（經鑑定採樣試射擊發）。同日下
    午四時十分警方解送乙○○至臺灣板橋地方法院檢察署時，
    另經該署法警自乙○○身上扣得前揭金屬槍管一支（公訴意
    旨漏載槍管部分）。
二、案經臺北縣政府警察局三重分局報請臺灣板橋地方法院檢察
    署檢察官偵查起訴。
    理  由
一、證據能力部分：
    按被告以外之人於審判外之言詞或書面陳述，除法律有規定
    者外，不得作為證據，刑事訴訟法第一百五十九條第一項定
    有明文。依上開法律規定，傳聞證據原則上固無證據能力，
    但如法律別有規定者，即例外認有證據能力。經查：
（一）本件卷附之內政部警政署刑事警察局九十四年九月二十日
      刑鑑字第○九四○一三八八○五號槍彈鑑定書（參見九十
      四年度偵字第一五一一五號偵卷第二十九頁至第三十一頁
      ），係該局依檢察機關概括授權囑託執行鑑定職務所出具
      之書面鑑定報告，依刑事訴訟法第一百五十九條第一項及
      同法第二百零八條第一項準用同法第二百零六條第一項之
      規定，屬傳聞法則之例外，得作為證據。
（二）又被告以外之人於審判外之陳述，雖不符同法第一百五十
      九條之一至第一百五十九條之四之規定，但經當事人於審
      判程序同意作為證據，法院審酌該言詞陳述或書面陳述作
      成時之情況，認為適當者，亦得為證據；當事人、代理人
      或辯護人於法院調查證據時，知有第一百五十九條第一項
      不得為證據之情形，而未於言詞辯論終結前聲明異議者，
      視為有前項之同意，此據同法第一百五十九條之五規定甚
      明。經查，本判決後開所引用之各該被告以外之人於審判
      外之書面陳述，對本件被告而言，固皆屬傳聞證據，惟被
      告就前揭審判外陳述之證據能力，於本院準備程序及審判
      期日時均表示具有證據能力；而公訴檢察官及辯護人雖知
      上開證據資料為傳聞證據，但於本院準備程序及審判期日
      中則表示無意見而不予爭執，且迄至言詞辯論終結前亦未
      再聲明異議。本院審酌上開證據資料製作時之情況，尚查
      無違法不當及證明力明顯過低之瑕疵，亦認為以之作為證
      據應屬適當，故揆諸前開法律規定與說明，爰逕依刑事訴
      訟法第一百五十九條之五規定，認前揭證據資料均例外有
      證據能力。
二、上揭事實，業據被告乙○○迭於警詢、偵查及本院審理時坦
    承不諱，並有上開仿FN廠半自動手槍製造之改造手槍一支（
    槍枝管制編號0000000000號，含彈匣一個）、改
    造子彈五顆（經鑑驗試射一顆，餘四顆），及金屬槍管一支
    足資佐證；又上開槍枝經送請內政部警政署刑事警察局鑑定
    結果，係由仿FN廠半自動手槍製造之玩具手槍換裝土造金屬
    槍管而成之改造手槍，機械性能良好，可擊發適用之子彈，
    認具殺傷力，另扣案之直徑約八點六二釐米、長度十六點零
    七釐米金屬彈殼及直徑七點九三釐米金屬彈頭組合而成之土
    造子彈六顆，經採樣貳顆試射，一顆無法擊發，認不具殺傷
    傷力，一顆可擊發，認具殺傷力，此有內政部警政署刑事警
    察局九十四年九月二十日刑鑑字第○九四○一三八八○五號
    槍彈鑑定書一份附卷可稽，至未經試射部分經檢視外觀結構
    完整應認均有殺傷力。再查，前述金屬槍管，經核屬內政部
    於八十六年十一月二十四日以（八六）台內警字第八六七○
    六八三號函公告各類槍砲彈藥主要組成零件種類中關於「其
    他各式槍砲」欄所列之零件無誤。此外，尚有查緝現場暨扣
    案物品照片、扣押物品目錄表、扣押物品清單等件附卷為佐
    。綜上，被告前揭自白應與事實相符，洵足信取。本件事證
    明確，被告犯行堪已認定，應依法論科。
三、核被告乙○○所為，係犯槍砲彈藥刀械管制條例第八條第四
    項之未經許可持有可發射子彈具有殺傷力之改造手槍罪、同
    條例第十二條第四項之未經許可持有子彈罪，及同條例第十
    三條第四項未經許可持有可發射子彈具殺傷力改造手槍主要
    組成零件罪。被告於同一時地，同時持有前開具有殺傷力之
    改造手槍、子彈及槍枝之主要組成零件，係以一行為而觸犯
    上開數罪名，為想像競合犯，應依刑法第五十五條規定論以
    較重之未經許可持有可發射子彈具有殺傷力之改造手槍罪。
    起訴書雖漏載被告如犯罪事實欄所示持有改造手槍槍管部分
    ，然此與其所列被告持有改造手槍、子彈部分之犯行具裁判
    上一罪之想像競合關係，已如前述，仍為起訴效力所及，基
    於審判不可分之原則，本院自均得併予審究。又被告前因違
    反藥事法、毒品危害防制條例案件，分別經法院判處有期徒
    刑七月、八月、六月確定，嗣經定應執行刑為有期徒刑一年
    六月，復因違反毒品危害防制條例案件經臺灣臺北地方法院
    先後以八十九年度訴字第一二八○號判處應執行刑有期徒刑
    一年一月確定、以九十年度易字第一七八四號判處有期徒刑
    八月，接續執行，嗣於九十三年一月二十日縮短刑期假釋出
    監，付保護管束，至九十三年二月八日保護管束期滿假釋未
    經撤銷，視為執行完畢，有臺灣高等法院被告前案紀錄表在
    卷可參，其於五年內再犯本件有期徒刑以上之罪，為累犯，
    應依刑法第四十七條之規定，加重其刑。爰審酌槍枝、彈藥
    之非法製造、寄藏、持有及流通等，危害人身安全及社會秩
    序至鉅，而為國法懸為厲禁，並經各類教育及傳媒宣導週知
    歷數十年，被告應無不知之理，詎猶未經許可持有槍枝、子
    彈，藐視公共規範，欠缺守法觀念，甚為可訾，應予非難，
    兼衡被告持有槍枝、子彈之數量，及其素行、犯罪動機、目
    的、手段、犯罪後坦承犯行等一切情狀，量處如主文所示之
    刑，並諭知併科之罰金易服勞役之折算標準，以示懲儆。扣
    案具有殺傷力仿FN廠半自動手槍製造之改造手槍一支（槍枝
    管制編號0000000000號，含彈匣一個）、具有殺
    傷力直徑約八點六二釐米土造子彈四顆，及扣案之槍管一支
    ，俱屬違禁物，應依刑法第三十八條第一項第一款之規定，
    予以宣告沒收。至扣案經試射擊發之子彈一顆，已失其子彈
    效能，已不具殺傷力，暨扣案之其餘不具殺傷力之子彈一顆
    ，既非違禁物，自不予宣告沒收，併此敘明。
據上論斷，應依刑事訴訟法第二百九十九條第一項前段，槍砲彈
藥刀械管制條例第八條第四項、第十二條第四項、第十三條第四
項，刑法第十一條前段、第五十五條、第四十二條第二項、第三
十八條第一項第一款，罰金罰鍰提高標準條例第二條，現行法規
所定貨幣單位折算新臺幣條例第二條，判決如主文。
本案經檢察官葉志飛到庭執行職務。
中    華    民    國    95    年     4    月    21    日
                刑事第二庭  審判長法  官  李  釱  任
                                  法  官  徐  子  涵
                                  法  官  劉  安  榕
上列正本證明與原本無異。
如不服本判決，應於判決送達後十日內向本院提出上訴狀（應附
繕本），上訴於臺灣高等法院。
                                  書記官  楊  馥  如
中    華    民    國    95    年     4    月    26    日
附錄本案論罪科刑法條全文：
槍砲彈藥刀械管制條例第8條
未經許可，製造、販賣或運輸鋼筆槍、瓦斯槍、麻醉槍、獵槍、
空氣槍或第4 條第1 項第1 款所定其他可發射金屬或子彈具有殺
傷力之各式槍砲者，處無期徒刑或5 年以上有期徒刑，併科新臺
幣1 千萬元以下罰金。
未經許可，轉讓、出租或出借前項所列槍枝者，處5 年以上有期
徒刑，併科新臺幣1 千萬元以下罰金。
意圖供自己或他人犯罪之用，而犯前二項之罪者，處無期徒刑或
7年以上有期徒刑，併科新臺幣1 千萬元以下罰金。
未經許可，持有、寄藏或意圖販賣而陳列第1 項所列槍枝者，處
3 年以上10年以下有期徒刑，併科新臺幣700 萬元以下罰金。
第1項至第3 項之未遂犯罰之。
槍砲彈藥刀械管制條例第12條
未經許可，製造、販賣或運輸子彈者，處 1 年以上 7 年以下有
期徒刑，併科新台幣 500 萬元以下罰金。
未經許可，轉讓、出租或出借子彈者，處 6 月以上 5 年以下有
期徒刑，併科新台幣 300 萬元以下罰金。
意圖供自己或他人犯罪之用，而犯前二項之罪者，處 3 年以上
10 年以下有期徒刑，併科新台幣 700 萬元以下罰金。
未經許可，持有、寄藏或意圖販賣而陳列子彈者，處 5 年以下有
期徒刑，併科新台幣 300 萬元以下罰金。
第 1 項至第 3 項之未遂犯罰之。
槍砲彈藥刀械管制條例第13條
未經許可，製造、販賣或運輸槍砲、彈藥之主要組成零件者，處
3 年以上10年以下有期徒刑，併科新台幣700 萬元以下罰金。
未經許可，轉讓、出租或出借前項零件者，處1 年以上7 年以下
有期徒刑，併科新台幣500 萬元以下罰金。
意圖供自己或他人犯罪之用，而犯前二項之罪者，處 5 年以上有
期徒刑，併科新台幣 1 千萬元以下罰金。
未經許可，持有、寄藏或意圖販賣而陳列第 1 項所列零件者，第
6月以上5年以下有期徒刑，併科新台幣 300 萬元以下罰金。
第 1 項至第 3 項之未遂犯罰之。


司法院資訊處製作；財團法人民間司法改革基金會備份。
